最  高  行  政  法  院  裁  定
111年度聲字第107號
聲  請  人  李來旺                                      

上列聲請人因與相對人臺北市市場處等間訴訟救助及選任訴訟代
理人事件，對於本院111年度聲字第9號裁定聲請再審（本院111
年度聲再字第205號），並聲請訴訟救助及選任訴訟代理人，關
於聲請訴訟救助及選任訴訟代理人部分，本院裁定如下：
　　主  文
聲請駁回。
聲請訴訟費用由聲請人負擔。
　　理  由
一、當事人因無資力支出訴訟費用而聲請訴訟救助者，關於無資
    力支出訴訟費用之事由，應提出可使行政法院信其主張為真
    實且能即時調查之證據以釋明之，此觀行政訴訟法第102條
    第2項及第176條準用民事訴訟法第284條之規定自明。而所
    謂無資力，係指窘於生活，且缺乏經濟上之信用者而言。「
    對於高等行政法院判決上訴，上訴人應委任律師為訴訟代理
    人。但有下列情形之一者，不在此限：……」「除本編別有規
    定外，再審之訴訟程序準用關於各該審級訴訟程序之規定。
    」行政訴訟法第241條之1第1項及第281條定有明文，且依同
    法第241條之1第3項準用民事訴訟法第466條之2第1項規定：
    「上訴人無資力委任訴訟代理人者，得依訴訟救助之規定，
    聲請第三審法院為之選任律師為其訴訟代理人。」準此，聲
    請本院為之選任律師為訴訟代理人者，應符合其係對高等行
    政法院所為判決提起上訴或係對本院確定判決提起再審之訴
    ，且其無資力委任訴訟代理人之要件，始得為之。
二、聲請人聲請意旨略以：因聲請人本件受害至今，名譽受損，
    肉體及精神上傷害，生存權、工作權及財產權遭受相對人蕭
    清吉等人共同剝奪，且聲請人無工作沒收入生活困難，實無
    資力支出訴訟費用，本院可查聲請人之全國財產稅總歸戶財
    產查詢清單及年度綜合所得稅各類所得資料等語。惟查，聲
    請人並未提出可使本院信其主張為真實且能即時調查之證據
    ，以釋明其窘於生活，且缺乏經濟上之信用，或提出保證書
    以代之，俾供本院審酌，是聲請人之主張，尚不足以釋明聲
    請人之完整收入及全面資力狀況，更無法釋明聲請人缺乏經
    濟上之信用而無資力繳納本件裁判費用新臺幣1,000元之事
    實；又經本院依職權向財團法人法律扶助基金會查詢結果，
    亦無聲請人以無資力為由聲請法律扶助而經准許情事，有該
    會民國111年5月12日法扶總字第1110000810號函附卷可稽。
    從而，本件聲請訴訟救助，即屬不應准許，應予駁回。另聲
    請人係對本院之裁定聲請再審，依行政訴訟法第241條之1第
    1項規定，並無律師強制代理之適用，聲請人聲請本院為其
    選任訴訟代理人，亦屬無據，應併予駁回。
三、據上論結，本件聲請為不合法。依行政訴訟法第104條、民
    事訴訟法第95條、第78條，裁定如主文。
中　　華　　民　　國　　111 　年　　6 　　月　　30　　日
                    最高行政法院第二庭
                        審判長法官  帥　嘉　寶　
                              法官　鄭　小　康
                              法官　林　玫　君
                              法官　李　玉　卿
                              法官　洪　慕　芳

以  上  正  本  證  明  與  原  本  無  異
中　　華　　民　　國　　111 　年　　6 　　月　　30　　日
　　　　　　　　　　　　　　　書記官　張　玉　純